<?xml version='1.0' encoding='utf-8'?>
<verb default="taithigh" disambig="">
  <verbalNoun default="taithí" />
  <verbalAdjective default="taithithe" />
  <tenseForm default="taithigh" tense="Past" dependency="Indep" person="Base" />
  <tenseForm default="taithíomar" tense="Past" dependency="Indep" person="Pl1" />
  <tenseForm default="taithíodar" tense="Past" dependency="Indep" person="Pl3" />
  <tenseForm default="taithíodh" tense="Past" dependency="Indep" person="Auto" />
  <tenseForm default="taithigh" tense="Past" dependency="Dep" person="Base" />
  <tenseForm default="taithíomar" tense="Past" dependency="Dep" person="Pl1" />
  <tenseForm default="taithíodar" tense="Past" dependency="Dep" person="Pl3" />
  <tenseForm default="taithíodh" tense="Past" dependency="Dep" person="Auto" />
  <tenseForm default="taithíodh" tense="PastCont" dependency="Indep" person="Base" />
  <tenseForm default="taithínn" tense="PastCont" dependency="Indep" person="Sg1" />
  <tenseForm default="taithíteá" tense="PastCont" dependency="Indep" person="Sg2" />
  <tenseForm default="taithímis" tense="PastCont" dependency="Indep" person="Pl1" />
  <tenseForm default="taithídís" tense="PastCont" dependency="Indep" person="Pl3" />
  <tenseForm default="taithítí" tense="PastCont" dependency="Indep" person="Auto" />
  <tenseForm default="taithíodh" tense="PastCont" dependency="Dep" person="Base" />
  <tenseForm default="taithínn" tense="PastCont" dependency="Dep" person="Sg1" />
  <tenseForm default="taithíteá" tense="PastCont" dependency="Dep" person="Sg2" />
  <tenseForm default="taithímis" tense="PastCont" dependency="Dep" person="Pl1" />
  <tenseForm default="taithídís" tense="PastCont" dependency="Dep" person="Pl3" />
  <tenseForm default="taithítí" tense="PastCont" dependency="Dep" person="Auto" />
  <tenseForm default="taithíonn" tense="PresCont" dependency="Indep" person="Base" />
  <tenseForm default="taithím" tense="PresCont" dependency="Indep" person="Sg1" />
  <tenseForm default="taithímid" tense="PresCont" dependency="Indep" person="Pl1" />
  <tenseForm default="taithítear" tense="PresCont" dependency="Indep" person="Auto" />
  <tenseForm default="taithíonn" tense="PresCont" dependency="Dep" person="Base" />
  <tenseForm default="taithím" tense="PresCont" dependency="Dep" person="Sg1" />
  <tenseForm default="taithímid" tense="PresCont" dependency="Dep" person="Pl1" />
  <tenseForm default="taithítear" tense="PresCont" dependency="Dep" person="Auto" />
  <tenseForm default="taitheoidh" tense="Fut" dependency="Indep" person="Base" />
  <tenseForm default="taitheoimid" tense="Fut" dependency="Indep" person="Pl1" />
  <tenseForm default="taitheofar" tense="Fut" dependency="Indep" person="Auto" />
  <tenseForm default="taitheoidh" tense="Fut" dependency="Dep" person="Base" />
  <tenseForm default="taitheoimid" tense="Fut" dependency="Dep" person="Pl1" />
  <tenseForm default="taitheofar" tense="Fut" dependency="Dep" person="Auto" />
  <tenseForm default="taitheodh" tense="Cond" dependency="Indep" person="Base" />
  <tenseForm default="taitheoinn" tense="Cond" dependency="Indep" person="Sg1" />
  <tenseForm default="taitheofá" tense="Cond" dependency="Indep" person="Sg2" />
  <tenseForm default="taitheoimis" tense="Cond" dependency="Indep" person="Pl1" />
  <tenseForm default="taitheoidís" tense="Cond" dependency="Indep" person="Pl3" />
  <tenseForm default="taitheofaí" tense="Cond" dependency="Indep" person="Auto" />
  <tenseForm default="taitheodh" tense="Cond" dependency="Dep" person="Base" />
  <tenseForm default="taitheoinn" tense="Cond" dependency="Dep" person="Sg1" />
  <tenseForm default="taitheofá" tense="Cond" dependency="Dep" person="Sg2" />
  <tenseForm default="taitheoimis" tense="Cond" dependency="Dep" person="Pl1" />
  <tenseForm default="taitheoidís" tense="Cond" dependency="Dep" person="Pl3" />
  <tenseForm default="taitheofaí" tense="Cond" dependency="Dep" person="Auto" />
  <moodForm default="taithíodh" mood="Imper" person="Base" />
  <moodForm default="taithím" mood="Imper" person="Sg1" />
  <moodForm default="taithigh" mood="Imper" person="Sg2" />
  <moodForm default="taithímis" mood="Imper" person="Pl1" />
  <moodForm default="taithígí" mood="Imper" person="Pl2" />
  <moodForm default="taithídís" mood="Imper" person="Pl3" />
  <moodForm default="taithítear" mood="Imper" person="Auto" />
  <moodForm default="taithí" mood="Subj" person="Base" />
  <moodForm default="taithímid" mood="Subj" person="Pl1" />
  <moodForm default="taithítear" mood="Subj" person="Auto" />
</verb>
